臺灣高等法院臺中分院刑事判決　　　　 100年度上訴字第33號
上　訴　人
即　被　告　王騰輝
上列上訴人因搶奪案件，不服臺灣臺中地方法院99年度訴字第27
32號中華民國99年10月29日第一審判決（起訴案號：臺灣臺中地
方法院檢察署99年度偵字第19497號），提起上訴，本院判決如
下：
    主  文
原判決撤銷。
王騰輝犯搶奪罪，處有期徒刑陸月，如易科罰金，以新臺幣壹仟
元折算壹日。
    事  實
一、王騰輝因沾染施用毒品惡習，為籌措金錢購買毒品，竟意圖
    為自己不法所有，於民國98年12月30日晚間10時15分許，騎
    乘不詳車牌號碼之重型機車，行經臺中縣東勢鎮○○街法11
    0 號前，見張鈺婕騎乘車牌號碼777－BCM號重型機車之腳踏
    墊上放有筆記型電腦乙台，認有機可趁，騎乘上開機車靠近
    張鈺婕之機車左側，趁張玉婕未及防備之際，伸手奪取張鈺
    婕所有華碩廠牌型號F9 Jseries、價值新臺幣（下同）４萬
    ５千元之筆記型電腦乙台，得手後，騎乘上開機車離去，並
    於99年１月初某日，持該臺筆記型電腦前往彰化縣彰化市○
    ○路○段與泰安二街路口處之八號超商，向不知情之王博文
    換購約價值８千元之毒品。嗣因警方對王博文執行通訊監察
    ，查獲王騰輝持有毒品，王騰輝自首，其以搶來之電腦與王
    博文換購毒品，因而查獲搶奪犯行。
二、案經臺中縣警察局烏日分局報請臺灣臺中地方法院檢察署檢
    察官偵查起訴。
    理  由
一、按被告以外之人，於偵查中向檢察官所為之陳述，除顯有不
    可信之情況者外，得為證據，刑事訴訟法第 159條之1第2項
    定有明文。經查證人張鈺婕、王博文於偵查具結後，向檢察
    官所為之證詞，並無顯有不可信之情況，自得作為證據，先
    予敘明。
二、上開犯罪事實，迭據被告王騰輝於警詢、偵查、原審及本院
    、審理中坦承不諱（見偵查卷第12至17頁、50至51頁、原審
    卷第13頁反面、17頁、本院審判筆錄），核與證人王博文於
    偵查中所證情節大致相符（見偵查卷第51頁）。並據被害人
    即證人張鈺婕於偵查中證述在卷（見偵查卷第50頁），復有
    臺中縣警察局東勢分局東勢派出所受理刑事案件報案三聯單
    及證人王博文遭查扣上開筆記型電腦之扣押物品目錄表在卷
    可稽（見偵查卷第26、41頁），足見被告前揭自白與事實相
    符，堪以採信。本案事證明確，被告前開犯行，應堪認定。
三、核被告王騰輝所為，係犯刑法第325條第1項之搶奪罪。被告
    於搶奪犯行尚未被發現以前，向警員自首犯行，業據證人即
    警員陳建文、林裕浤於本院審理時結證屬實，應依自首規定
    減輕其刑。原審以被告罪證明確，予以論罪科刑，原無不合
    ，惟查被告係自首犯行，原審疏未依自首規定減輕其刑，尚
    有未洽。被告上訴意旨執此指摘原判決不當，為有理由，應
    由本院將原判決撤銷改判，爰審酌被告正值青年，竟不思以
    正當方式賺取財物，因缺錢購買毒品，即恣意騎乘機車徒手
    搶奪被害人張鈺婕之筆記型電腦，犯罪手段顯非和平，除造
    成被害人張鈺婕財產上損害外，亦嚴重危害社會治安，誠屬
    不該，惟念其前未曾受刑之宣告，素行尚可，犯後坦承犯行
    ，尚知悔悟，及其搶奪財物價值等一切情狀，量處以有期徒
    刑６月，並諭知易科罰金折算標準。
據上論結，應依刑事訴訟法第369條第1項前段、第364條、第299
條第1項前段、刑法第325條第1項、第62條前段、第41條第1項前
段，判決如主文。
本案經檢察官吳經綸到庭執行職務。
中    華    民    國  100    年    2    月    21    日
            刑事第一庭    審判長法  官  李  璋  鵬
                                法  官  胡  忠  文
                                法  官  胡  森  田
以上正本證明與原本無異。
如不服本判決應於收受送達後10日內向本院提出上訴書狀，其未
敘述上訴理由者，並得於提起上訴後10日內向本院補提理由書（
均須按他造當事人之人數附繕本）「切勿逕送上級法院」。
                                書記官  黃  禎  祥
中    華    民    國   100    年    2     月    21    日